【裁判字號】    96,訴,2547
【裁判日期】    970124
【裁判案由】    強盜
【裁判全文】
臺灣臺中地方法院刑事判決              96年度訴字第2547號
公  訴  人  臺灣臺中地方法院檢察署檢察官
被      告  丙○○
指定辯護人  本院公設辯護人乙○○
上列被告因強盜案件，經檢察官提起公訴（96年度偵字第16748
號），本院判決如下：
    主    文
丙○○意圖為自己不法之所有，以強暴至使不能抗拒，而取他人
之物，處有期徒刑伍年壹月，扣案如附表所示之物均沒收。
    犯罪事實
一、丙○○於民國96年3、4月間曾任職甲○○所經營之址設臺中
    市○區居○街23號「ＯＫ便利商店居仁店」，因不滿離職後
    甲○○計算薪資之方式，為圖報復，竟意圖為自己不法之所
    有，於96年6月22日凌晨3時46分許，身著黑色戰鬥服（未扣
    案）、黑色頭套及黑色手套，並攜帶其所有之不具殺傷力之
    SIGMA CO2版玩具手槍一把（無證據證明客觀上可供兇器使
    用，未扣案）及束帶等物，進入該便利商店內，而以該玩具
    手槍指向店員丁○○，並喝令丁○○趴下等語，因丁○○當
    場無法確認丙○○所持上開玩具手槍是否為真槍，唯恐己身
    生命、身體遭受槍擊之危險，乃依丙○○之命令趴下，丙○○隨即將丁○○之雙手反折於背後，再以束帶將丁○○之雙
    手拇指交叉反綁，而以此強暴手段，致使丁○○陷於不能抗
    拒之程度，而任令丙○○強取由丁○○所管領之甲○○所有
    之金庫內現金新臺幣（下同）5,549元及網路遊戲儲值卡38
    張（零售價值共計9,870元），丙○○強盜得逞後，即搭載
    由不知情之人所駕駛之計程車離去。嗣因丁○○報警，經警
    調閱該便利商店內之監視錄影後，循線查知丙○○，並經丙○○於96年6月26日22時許自白上情，並帶同員警前往其位
    於臺中市○○區○○路55之29號610室住處並在其所駕駛之
    T5—7126號自小客車等處，扣得其所有供犯案所用如附表所
    示之物。
二、案經丁○○訴由臺中市警察局第一分局報請臺灣臺中地方法
    院檢察署檢察官偵查起訴。
    理    由
一、證據能力之說明：
    查告訴人丁○○於警詢之指述、證人林孜龍（即三角洲生存
    遊戲專賣店彰化分店老闆）於警詢之陳述、員警所製作之搜
    索扣押筆錄及扣押物品目錄表及證人甲○○所提出之商品報
    廢損失記錄表等，均屬被告以外之人於審判外所為之言詞或
    書面陳述，本件檢察官、被告、辯護人並未就上開證據有所
    爭執，且迄於言詞辯論終結前，均未主張有刑事訴訟法第
    159條第1項不得為證據之情形，是應認已同意作為證據，且
    經本院審酌後，認無不適當之情形，應認均有證據能力，合
    先敘明。
二、得心證之理由：
    上開犯罪事實，業據被告丙○○於警詢、偵訊及本院審理時
    均坦承不諱，核與告訴人即證人丁○○於警詢指述及本院審
    理時所具結證述情節及證人甲○○於本院審理時具結證述情
    節均互核相符，且有證人林孜龍於警詢時證述監視錄影畫面
    所示被告丙○○犯案時所持玩具手槍，其特徵確與被告丙○○曾向該店所購入SIGMA CO2版之玩具手槍相符等語在案可
    憑，並有搜索扣押筆錄1份、扣押物品目錄表1份、蒐證照片
    12幀、監視錄影畫面翻拍照片35幀、SIGMA CO2版之玩具手
    槍照片1幀、模擬犯案照片2組、證人甲○○所提出商品報廢
    損失記錄表及營收日報表各1紙附卷可稽，此外，尚有如附
    表所示之物扣案可佐，堪認被告之自白確與事實相符，而得
    為證據。再者，被告丙○○自96年6月26日22時許於警詢時
    自白犯案時起，乃至偵訊及本院準備程序及審理時，均始終
    供稱因離職後所領得之4,412元薪資與其原先預期應領取之
    薪資相去甚遠，因心生不滿，始犯下本案等語，本院核諸證
    人甲○○於本院審理時所證述被告丙○○離職後薪資之計算
    方式，並參諸證人甲○○所提出之管理作業規定、排班表及
    代收存款憑條等書面資料，認為被告丙○○確有因誤解薪資
    核發標準，而心生不滿之可能，故其所辯稱之犯案動機，尚
    非無據，附此敘明。從而，本件事證業臻明確，被告上開犯
    行洵堪認定，應依法論科。
三、論罪科刑部分：
    核被告所為，係犯刑法第328條第1項之強盜罪。爰審酌被告
    無前科，素行良好，有臺灣高等法院被告前案紀錄表在卷可
    按，其因誤解薪資核發標準而對證人甲○○心生不滿，為圖
    報復之犯罪動機，其犯罪手段雖非平和，但並未對告訴人丁○○施以生命、身體、健康之不法侵害，其犯行所造成之惡
    害尚較一般暴力犯罪為輕，其犯罪所得約值15,419元（按不
    論被告嗣後係將現金及遊戲卡花用殆盡或悉數丟棄，均已屬
    自居於所有權人之身分而對該等強取之物為事實上處分之實
    ，均屬具有不法所有之意圖），迄未與告訴人丁○○及被害
    人甲○○達成和解，又其坦承犯行之犯後態度良好，暨其智
    識程度、生活狀況等一切情狀，量處如主文所示之刑。扣案
    如附表所示之物，均為被告所有，供其犯本案所用之物，業
    據被告供承無訛，爰依刑法第38條第1項第2款之規定併予宣
    告沒收之。至於未扣案之玩具手槍及黑色戰鬥服等物，被告
    供稱案發後業已丟棄於臺中市○○○○街50號前之垃圾子母
    車內，而依據證人黃國龍於警詢時所證稱該處之垃圾業已送
    往焚化爐傾倒完畢等語以觀，該玩具手槍及黑色戰鬥服等物
    確實所在不明，甚已滅失，為免徒生執行之困擾，爰不予宣
    告沒收，併予敘明。
四、據上論斷，應依刑事訴訟法第299條第1項前段，刑法第328
    條第1項、第38條第1項第2款，判決如主文。
中    華    民    國    97    年    1    月    24     日
                  刑事第十二庭  審判長法  官  莊深淵
                                      法  官  羅智文
                                      法  官  廖慧如
上正本證明與原本無異。
如不服本判決，應於收受送達後10日內向本院提出上訴書狀（應
敘述具體理由並附繕本）。上訴書狀如未敘述理由，應於上訴期
間屆滿後20日內補提理由書於本院。
                                      書記官  王美珍
中    華    民    國    97    年    1    月    24     日
附錄本案論罪科刑法條全文：
中華民國刑法第328條第1項
意圖為自己或第三人不法之所有，以強暴、脅迫、藥劑、催眠術
或他法，至使不能抗拒，而取他人之物或使其交付者，為強盜罪
，處5年以上有期徒刑。
附表
┌──┬──────────┬─────┬───────────┐
│編號│   扣 案 物 名 稱   │  數  量  │  備              註  │
├──┼──────────┼─────┼───────────┤
│ 1  │黑色頭套            │壹只      │                      │
├──┼──────────┼─────┼───────────┤
│ 2  │尼龍束帶            │壹袋      │                      │
├──┼──────────┼─────┼───────────┤
│ 3  │手錶                │壹只      │                      │
└──┴──────────┴─────┴───────────┘
（以下空白）


司法院資訊處製作；財團法人民間司法改革基金會備份。
